【裁判字號】    90,親,22
【裁判日期】    900816
【裁判案由】    否認子女
【裁判全文】
臺灣高雄地方法院民事判決  九十年度親字第二二號
    原      告    甲○○
    被      告    乙○○
    兼法定代理人  丙○○
右當事人間請求否認子女事件，本院判決如左：
    主      文
確認被告乙○○（女，民國八十三年八月十日生）非被告丙○○與原告甲○○所生之
婚生女。
訴訟費用由被告負擔。
    事      實      及      理      由
一、本件原告主張原告與被告丙○○於民國七十年間結婚，婚後育有長女林詩芸、次
    女林子雯及三女林莉庭，惟因個性不合，時常爭吵，被告丙○○更於八十一年間
    離家出走，是原告與被告丙○○乃於八十五年十一月九日協議離婚。詎今年被告
    丙○○因被告乙○○即將入學，始告知原告其自八十一年間離家後即與證人林國
    明同居共同生活，並於八十三年八月十日生下被告乙○○乙事，故依民法第一千
    零六十三條第二項規定，訴請確認被告乙○○非原告與被告丙○○所生之婚生女
    等語，並聲明如主文所示。被告則以被告乙○○確實係被告丙○○受胎於訴外人
    林國明所生，非原告之婚生女等語，並聲明同意原告之請求。
二、按「妻之受胎，係在婚姻關係存續中者，推定其所生子女為婚生子女。前項推定
    ，如夫妻之一方能證明妻非自夫受胎者，得提起否認之訴。但應於知悉子女出生
    之日起，一年內為之」，民法第一千零六十三條定有明文。本件原告主張：被告
    乙○○（女，八十三年八月十日生），確非自原告處受胎所生之事實，業據原告
    提出出生證明乙份及戶籍謄本為證，並經法務部調查局就原告、被告乙○○、丙○○及證人林國明四人之血型及ＤＮＡ予以鑑定，其結果認：「甲○○不可能為
    乙○○之生父」、「乙○○極可能（99.99%以上）為丙○○與林國明二者間所生
    」等語，有該局九十年六月二十七日（九十）陸(四)字第九○一三四○九三號號鑑
    定通知書在卷可稽，而證人亦到庭證述「（問：被告乙○○是何人所生？出生時
    間為何？）是我與被告丙○○所生。應該是晚上出生。」等語，自堪信原告之主
    張為真實。又依民法第一千零六十二條第一項規定計算，被告乙○○受胎期間，
    係在原告與被告丙○○之婚姻關係存續中，是依上開民法一千零六十三條第一項
    規定，被告乙○○固應推定為原告婚生之女，惟被告乙○○既為被告丙○○與證
    人林國明所生，顯非自原告受胎所生，故原告當可於知悉被告乙○○出生之日起
    一年內，向法院提起否認被告乙○○為原告之女之訴，雖被告乙○○係於八十三
    年八月十日早已出生，然原告係於今年即九十年由被告丙○○告知，始獲知被告
    乙○○出生之事，業經原告自承在卷，亦為被告所不否認，足見自原告知悉被告
    乙○○出生之日起，距原告於九十年二月七日提起本件否認之訴，尚未屆滿一年
    ，是原告向本院提起本件否認之訴，洵屬有據，應予准許。
三、結論：原告之訴為有理由，依民事訴訟法第七十八條、第八十五條第一項前段，
    判決如主文。
中      華      民      國    九十      年      八      月    十六      日
                                    台灣高雄地方法院民事第二庭
~B法      官  曾吉雄
右為正本，係照原本作成。
如不服本判決，應於送達後廿日內，向本院提出上訴狀。
中      華      民      國    九十      年      八      月    十六      日
~B法院書記官  林國龍


司法院資訊處製作；財團法人民間司法改革基金會備份。
